---
title: "Kompetisi Tahap I"
output: 
  github_document:
    pandoc_args: --webtex
---

```{r setup, include=FALSE}
knitr::opts_chunk$set(echo = TRUE)
options(scipen = 999)
setwd("~/Documents/Data-Science-101/Competition/Tahap I")
rm(list=ls())
library(readxl)
library(dplyr)
library(tidyr)
```

## _The game is on!_

Menggunakan _provided data_ dari salah satu _marketplace_, kita akan mencoba memilih produk apa saja yang perlu diberikan _budget_ promosi sehingga menghasilkan _profit_ maksimal. Tentunya dengan _budget constraint_ tertentu.

## _Dataset_

Data kompetisi ini terdiri dari daftar beberapa produk yang memiliki _price elasticity_ baik.

```{r,echo=FALSE}
data = read_excel("20201207 Product list.xlsx")
knitr::kable(head(data,10),"html",caption = "Contoh 10 data teratas")
```

## _Problem Statement_

Jika Anda memiliki _budget_ promosi sebesar `Rp 200.000.000`, pilihlah kombinasi produk terbaik yang menghasilkan _profit_ terbesar.

_Budget_ dihitung dari variabel `burn_3m` dan _profit_ dihitung dari variabel `cost_benefit`.

## _Submission_

Silakan submit jawaban kamu dengan format `.csv` berisi `1` kolom kombinasi `product code`.

Contoh _file submission_ ada di dalam folder ini.

Kirim file tersebut ke _link_ [telegram berikut](https://t.me/Ikanx). Jangan lupa sertakan nama tim kamu _yah_.

---

# _LEADERBOARD_

_Update_ per 26 Desember 2020:

```{r,echo=FALSE}
path = "~/Documents/Data-Science-101/Competition/Tahap I/Submission"
files = c("Pudja-an-Abil.csv",
          "Tim Supercupu.csv",
          "Tim Medioker.csv",
          "Tim AJA.csv",
          "Tim Untuk.csv")

leaderboard = data.frame(
  nama_tim = "a",
  banyak_produk = 1,
  profit = 1,
  cost = 1
)

for(i in 1:length(files)){
  submission = 
    read.csv(paste(path,files[i],sep = "/")) %>% 
    janitor::clean_names()
  kombin = submission$product_code
  hasil = data %>% filter(`product code` %in% kombin)
  n = length(hasil$`product code`)
  profit = sum(hasil$cost_benefit)
  cost = sum(hasil$burn_3m)
  nama_tim = gsub(".csv","",files[i])
  leaderboard[i,] = c(nama_tim,n,profit,cost)
}

leaderboard %>% 
  mutate(banyak_produk = as.numeric(banyak_produk),
         profit = as.numeric(profit),
         cost = as.numeric(cost)) %>% 
  arrange(desc(profit),banyak_produk) %>% 
  knitr::kable()
```